【裁判字號】    95,小上,11
【裁判日期】    950207
【裁判案由】    損害賠償
【裁判全文】
臺灣臺中地方法院民事裁定  95年度小上字第11號
上  訴  人  乙○○
被  上訴人  甲○○
上列當事人間請求損害賠償事件，上訴人對於中華民國94年11月
30日本院台中簡易庭94年度中小字第1982號第一審小額民事判決
提起上訴，本院裁定如下：
    主      文
上訴駁回。
第二審訴訟費用新臺幣壹仟伍佰元由上訴人負擔。
    理      由
一、本件被上訴人係民國74年8月5日生（見附於原審卷宗之戶籍
    謄本），業已成年，上訴人之上訴狀將被上訴人之父高健隆
    、母劉麗虹併列為法定代理人，顯係誤列，合先敘明。
二、按對於小額程序之第一審裁判之上訴或抗告，非以其違背法
    令為理由，不得為之；上訴狀內應記載上訴理由，表明(一)原
    判決所違背之法令及其具體內容(二)依訴訟資料可認為原判決
    有違背法令之具體事實，民事訴訟法第436條之24 第2項、
    第436條之25分別定有明文。所謂判決有違背法令，乃指判
    決不適用法規或適用不當，為同法第468條所明定，此亦為
    小額事件之上訴程序所準用（民事訴訟法第436條之32第2項
    參照）。而以判決有不適用法規或適用不當為上訴理由時，
    其上訴狀或理由書應有具體之指摘，並揭示該法規之條項或
    內容，若係成文法以外之法則，應揭示該法則之旨趣，倘為
    司法院解釋或最高法院之判例，則應揭示該判解之字號或其
    內容，如依民事訴訟法第469條所列第1款至第5款理由提起
    上訴時（第6款未準用，參照民事訴訟法第436條之32第2項
    規定），其上訴狀或理由書應揭示合於該條款之事實，上訴
    理由狀如未依此項方法表明者，即難認為已對原判決之違背
    法令有具體之揭示，其上訴自難認為合法，最高法院著有71
    年台上字第314號判例可資參照。次按上訴不合程式或已逾
    期間或法律上不應准許者，第二審法院應以裁定駁回之，為
    民事訴訟法第444條第1項前段所明定，且此於小額事件之上
    訴程序亦準用之（民事訴訟法第436條之32第2項參照）。
三、上訴人對第一審判決提起上訴，依其上訴狀所載理由略以：
    本件純係被上訴人之過失為肇事主因而造成上訴人之車輛受
    到損害，必須修復，否則即無法使用，而上訴人之實際損害
    確實如所提出之估價單，且為被上訴人所不爭執，若非被上
    訴人之過失，又為肇事主因, 則上訴人即不會造成上述損失
    ，何況車輛一旦被碰撞後，車輛之價值必更減少，此部份之
    損害，被上訴人既無法回復原狀，則填補上訴人支出之最低
    限度之損害，上訴人事實上仍無法滿足車輛因被碰撞後，價
    值更低，而無從彌補，若再依新零件折算舊零件之換算，顯
    然與人情常理大相逕庭，尚有未合，更何況被上訴人既為肇
    事主因，衡情應科以百分之百責任，至少亦在80%以上，原
    審竟科以60%賠償責任，亦與經驗法則有違云云。
四、上訴人之前揭上訴理由，雖指摘原審判決有違經驗法則之處
    ，惟細繹其上訴意旨，僅係就原審取捨證據、認定事實之職
    權行使指摘其為不當，並就原審已論斷者，泛言違背經驗法
    法則，而非具體說明該論斷有何不適用法規、適用不當，亦
    未指出依訴訟資料可認為原判決有違背法令（經驗法則）之
    具體事實，難認對該判決之如何違背法令已有具體之指摘，
    揆諸前揭說明，其上訴自難認為合法，應予以駁回。
五、依民事訴訟法第436條之32第1項準用同法第436條之19第1項
    規定，第二審法院為訴訟費用之裁判時，應確定其訴訟費用
    額，而本件第二審訴訟費用額，審核卷附證物後確定為如主
    文第2項所示金額。
六、據上論結，本件上訴為不合法，依民事訴訟法第436條之32
    第1項、第2項、第444條第1項、第95條、第78條、第436條
    之19第1項，裁定如主文。
中    華      民      國    95    年    2    月    7  日
                  民事第二庭審判長法  官  許冰芬
                                  法  官  陳秋月
                                  法  官  劉長宜
上為正本係照原本作成。
不得抗告。
中    華      民      國    95    年    2    月    7  日
                                  書記官


司法院資訊處製作；財團法人民間司法改革基金會備份。
